# 请问陈版企业以零对价出资取得被投资单位60%投问题

提问人：homeli 时间：2012-06-22 14:42:26
企业以零对价出资取得被投资单位60%股权，注： 1 、企业派驻财务人员及管理人员。 2 、企业拥有对被投资单位的利润分配权（但规定了期限 10 年）。 3 、两企业关系原为业务合作关系。即投资企业向被投资企业提供业务资源。 合同约定利润分配权期限是 10 年也即 10 年后就是双方的合作协议约定的期限，之后就必须把股权转让回原股东。 由于资源限制的问题，所以双方约定以零对价出资。
是否可以确认为长期股权投资，是否属于合并？

回答人：chenyiwei
要考虑这种情况是否实质上是期限为 10 年的委托经营（股权作为确保委托经营权成立的质押，尤其是在标的股权的公允价值远大于零的情况下）。如果是，则是否纳入合并范围，可参考《计学撮要》P164关于托管、承包经营企业能否纳入合并范围的相关表述。
如楼上网友所言，实质上构成控制（因而需纳入合并范围）的可能性是比较大的。

提问人：homeli 时间：2012-06-23 10:35:38
回复 chenyiwei 的帖子
祝陈老师节日快乐！

回答人：chenyiwei
谢谢！